【裁判字號】    98,簡上,803
【裁判日期】    981210
【裁判案由】    竊盜
【裁判全文】
臺灣高雄地方法院刑事判決             98年度簡上字第803號
公  訴  人  臺灣高雄地方法院檢察署檢察官
上  訴  人
即  被  告  甲○○
上列上訴人因竊盜案件，不服本院高雄簡易庭98年度審簡字第28
04號中華民國98年6 月24日第一審刑事簡易判決（聲請簡易判決
處刑案號：臺灣高雄地方法院檢察署98年度偵字第1491號），提
起上訴，本院管轄之第二審合議庭判決如下：
    主  文
上訴駁回。
    事  實
一、甲○○前因竊盜及偽造文書案件，經本院判處有期徒刑8 月
    、3 月，定應執行有期徒刑10月確定，於民國94年4 月13日
    縮刑期滿而執行完畢。仍不知悔改，於97年10月23日下午6
    時23分許，徒步行經高雄市○○區○○街154 巷40號前時，
    見乙○○所有之黑色手提袋吊掛於停放在該處前機車之置物
    鉤上，竟意圖為自己不法之所有，徒手竊取該黑色手提袋（
    內有現金約新臺幣《下同》15,000元、手機1 支、國民身分
    證1 張、健保卡3 張、汽機車駕照各1 張、信用卡6 張、金
    融卡3 張、存摺3 本、印鑑2 顆，除上開現金及手機外，其
    餘物品均由乙○○領回），行竊過程均遭鄰近監視錄影器錄
    下。嗣甲○○於97年11月6 日再度行經該處，為乙○○及其
    配偶劉世杰認出，遂報警處理而循線查獲上情。
二、案經乙○○訴由高雄市政府警察局新興分局移送臺灣高雄地
    方法院檢察署檢察官偵查後聲請簡易判決處刑。
    理  由
一、按被告以外之人於審判外之陳述，雖不符刑事訴訟法第159
    條之1 至第159 條之4 之規定，而經當事人於審判程序同意
    作為證據，法院審酌該言詞陳述或書面陳述作成時之情況，
    認為適當者，亦得為證據；當事人、代理人或辯護人於法院
    調查證據時，知有刑事訴訟法第159 條第1 項不得為證據之
    情形，而未於言詞辯論終結前聲明異議者，視為有前項之同
    意，刑事訴訟法第159 條之5 定有明文。本件下列所引用之
    證據，均經本院依法踐行調查證據程序，公訴人及被告俱不
    爭執各該證據之證據能力，且迄至本院言詞辯論終結前，未
    就上開證據之證據能力聲明異議，復查無依法應排除其證據
    能力之情形，本院審酌上開證據之形式及取得之過程並無瑕
    疵、與待證事實具有關連性等情況，認為適當，揆諸前揭規
    定，認上開證據俱有證據能力，均得為本案之證據。
二、訊據被告甲○○固坦承有於97年10月23日下午6 時23分許，
    徒步行經高雄市○○區○○街154 巷40號前，並為附近之監
    視錄影器拍下身影之事實，惟矢口否認有何竊盜犯行，辯稱
    ：伊因事自97年10月12日至97年11月12日投宿於瑞谷飯店，
    案發當日是出外購買生活用品而恰好路過該處，並未竊取乙
    ○○之黑色手提袋，監視器拍到伊手上拿的黑色手提袋是伊
    自己所有，乙○○僅是因警方說伊前科累累，就一口認定是
    伊偷走黑色手提袋，且倘若伊確實有在案發地點犯罪，自不
    會重回現場，並在乙○○之先生劉世杰於97年11月6 日叫住
    伊後仍未逃走，伊也沒有在97年11月6 日向乙○○承認有偷
    手提袋云云，並提出瑞谷大飯店免用統一發票收據1 紙為證
    （見本院98年度簡上字第803 號卷《下稱簡上卷》第10頁）
    。經查：
(一)被告於前開時間，徒步行經案發地點，並為鄰近之監視錄影
    器拍下之事實，為被告所不否認，並有告訴人乙○○所提供
    之監視錄影光碟翻拍照片5 張及光碟1 份在卷可稽（見高雄
    市政府警察局新興分局高市警新分偵字第0970032660號卷《
    下稱警卷》第7 至9 頁、臺灣高雄地方法院檢察署98年度偵
    字第1491號卷《下稱偵卷》所附牛皮紙袋內），堪可認定。
    而證人即告訴人乙○○分別警詢、偵訊及本院審理中證稱：
    伊於97年10月23日下午6 時10分許接小孩回家後，先帶小孩
    進門，稍後要出來拿掛在機車上的黑色手提袋時，就發現袋
    子不見了，伊先報警處理，並請求調閱路口之監視錄影器，
    但警察從路口調閱的監視錄影器畫面太過模糊，而伊鄰居自
    己有裝監視錄影器，就將當時的監視錄影光碟提供給伊，因
    為該位鄰居自己就是作監視器的，伊用鄰居家的監視器電視
    播放光碟時，清楚明顯的看到被告彎腰拿起伊的手提袋後，
    先將該手提袋夾在腋下，後來放進被告原本提的紙袋中，因
    為伊的黑色手提袋是長方形，且因內部有裝東西，鼓鼓的，
    所以被告不是將伊的黑色手提袋直接放進原本提的紙袋中，
    是轉90度後才放進去，所以伊的黑色手提袋有一部份突出於
    紙袋外，之後被告就沿著尚義街154 巷的巷道走出去，伊不
    認識被告等語（見警卷第3 至4 頁、偵卷第11頁、簡上卷第
    47至48、50頁），衡諸證人乙○○與被告素未謀面，當無須
    甘冒偽證或誣告罪責之風險，堅指被告前開犯行。參以自告
    訴人乙○○提供之監視錄影光碟觀之，畫面時間下午6 時23
    分51秒之前，畫面右上方有一黑色人影移動，之後該人影往
    巷道中央移動，當時巷道內並無其他人員走動，隨該人影逐
    漸清晰後，即看見被告右手腋下夾著一個黑色手提袋，被告
    用左手拿取該手提袋後，放入其右手手提之紙袋內，紙袋內
    原本就有放其他物品，外觀上看起來鼓鼓的，紙袋上方突出
    一塊黑色物品，之後被告繼續沿巷道行走，消失於畫面左下
    方等情，業經本院當庭勘驗無誤（見簡上卷第49頁），其中
    畫面時間下午6 時23分47秒、48秒、6 時24分01秒、04秒、
    08秒之畫面，並有原審承審法官勘驗後擷取之照片5 張可參
    （見本院98年度審簡字第2804號卷第12至13頁），核與證人
    乙○○前開所述情節相符，則被告有於上開時間，行經高雄
    市○○區○○街154 巷時，徒手竊取告訴人乙○○所有之黑
    色手提袋之犯行，已堪認定。
(二)又證人乙○○分別於警詢、偵訊及本院審理中證稱：伊手提
    袋遭竊後，伊與伊先生劉世杰於97年11月6 日下午6 時許，
    發現被告又出現在尚義街154 巷內行走，伊有叫住被告，之
    後伊先生跟蹤被告至六合路上，見被告搭乘計程車離開，伊
    先生就騎乘機車跟蹤到文橫路與五福二路口，並打電話報警
    ，警察到場將被告帶回五福派出所查證時，被告在派出所內
    製作筆錄時固否認有偷伊的手提袋，但做完筆錄走出派出所
    時，伊在派出所門口跟被告說如果被告有偷伊的手提袋，錢
    就算了，但請將物品及包包上掛的一個小熊吊飾還給伊，被
    告就坦承有偷伊的手提袋，而且被告說：「小姐，你在你家
    門口叫住我時，就應該告訴我了，你知道這樣我還要出庭，
    很麻煩，我還要留下一個紀錄，好啊，我會把你的東西還給
    你，我會聯絡你看你的東西放在哪裡」，後來伊的手提袋及
    其內物品由伊住處當地鄰長於97年11月8 日中午12時在高雄
    市新興區○○○路267 號屋後水溝內尋獲，因為該處水溝堵
    塞不通，鄰長在清水溝時尋獲伊上開手提袋，鄰長按手提袋
    內證件通知伊領回，但手提袋內的現金15,000元及手機1 支
    沒有找回來等語（見警卷第4 頁反面至第5 頁、偵卷第11頁
    、簡上卷第48、50頁）；核與證人即告訴人乙○○之配偶劉
    世杰於警詢時證稱：伊於97年11月6 日在伊住處門口發現竊
    取伊太太乙○○手提袋之嫌疑人，就立即跟蹤並打110 報警
    ，伊跟蹤到五福路與文橫路口時，警方趕到現場將嫌疑人帶
    回派出所查證，伊才知嫌疑人叫甲○○，伊不認識甲○○，
    也無何糾紛等語（見警卷第6 頁）相符，並有告訴人乙○○
    之黑色手提袋尋獲照片5 張在卷可稽（見警卷第10至12頁）
    ，而自尋獲照片中觀之，上開黑色手提袋上確有一小熊造型
    之吊飾。倘被告確未曾竊取告訴人乙○○之手提袋，自不可
    能無端向告訴人乙○○坦承有竊取手提袋，並在告訴人乙○
    ○要求返還手提袋內除金錢以外物品及前述小熊吊飾時，應
    允返還一事，益徵被告確實有於前開時、地，徒手竊取上開
    黑色手提袋無訛。
(三)被告固以前揭情詞置辯，惟查，本院勘驗前開監視錄影光碟
    時，未曾見畫面中之被告抬頭看往監視錄影器之畫面，顯見
    被告對於其行經該處遭監視錄影器拍下一事，毫無所悉。而
    被告於刑事上訴狀中復記載：伊於97年11月6 日行經高雄市
    新興區○○街154 巷時，告訴人乙○○叫住伊，伊問乙○○
    有何事，乙○○丈夫就示意伊不要說話，伊覺得納悶，就走
    開去搭計程車，但在伊下計程車後，發現乙○○的先生騎機
    車尾隨伊，伊詢問有何事情，乙○○的先生不回應，只說等
    一下就知道，沒多久就有警察到場等語，有其刑事上訴狀1
    份在卷可稽（見簡上卷第5 頁），堪認告訴人乙○○及其配
    偶劉世杰自97年11月6 日辨識出被告即為97年10月23日竊取
    乙○○手提袋之嫌疑人時起，直至警員抵達將被告帶回派出
    所查證之前，均未曾透露叫住被告及尾隨被告之原因，衡情
    ，此時被告對於其上開竊盜犯行已遭被害人乙○○發覺一事
    ，應尚不知情，是被告在證人劉世杰聯絡警員到場處理之前
    ，未曾試圖脫逃，並自願隨同警員回所查證等舉止，尚難逕
    解為因被告未為上開犯行故無懼接受司法調查，被告此部分
    所辯，難以採信。至被告提出之瑞谷大飯店免用統一發票收
    據1 紙（見簡上卷第10頁），於本件待證事實間欠缺關連，
    縱被告確有居住於瑞谷大飯店之事實，亦無法資為對其有利
    之認定，爰不加以論述，附此敘明。
(四)綜上所述，被告前開所辯各節，核屬臨訟圖卸飾詞，無可採
    信。本件事證明確，被告竊盜犯行堪以認定，應予依法論科
    。
三、核被告所為，係犯刑法第320 條第1 項之竊盜罪。被告前因
    竊盜及偽造文書案件，經本院判處有期徒刑8 月、3 月，定
    應執行有期徒刑10月確定，於94年4 月13日縮刑期滿而執行
    完畢等情，有臺灣高等法院被告前案紀錄表1 份在卷可按（
    見簡上卷第58至62頁），被告受徒刑之執行完畢，5 年以內
    故意再犯本件有期徒刑以上之罪，為累犯，應依刑法第47條
    第1 項規定，加重其刑。原審以被告罪證明確，論以上述之
    罪，並加重其刑，因而量處有期徒刑5 月，並諭知如易科罰
    金，以新臺幣1,000 元折算1 日，本院核其認事用法並無違
    誤，量刑亦稱妥適，被告上訴意旨仍執前詞，否認犯罪而指
    摘原判決不當，為無理由，應予駁回。
據上論斷，應依刑事訴訟法第455 條之1 第1 項、第3 項、第36
8 條，判決如主文。
本案經檢察官陳俊秀到庭執行職務。
中    華    民    國    98    年    12    月    10    日
                  刑事第十七庭  審判長法  官  陳建和
                                      法  官  余銘軒
                                      法  官  毛妍懿
以上正本證明與原本無異。
不得上訴。
中    華    民    國    98    年    12    月    11    日
                                      書記官  林晏光
附錄本案論罪科刑之法條：
中華民國刑法第320條第1項
（普通竊盜罪、竊佔罪）
意圖為自己或第三人不法之所有，而竊取他人之動產者，為竊盜
罪，處5 年以下有期徒刑、拘役或5 百元以下罰金。


司法院資訊處製作；財團法人民間司法改革基金會備份。
